臺灣臺南地方法院交通事件裁定　　　　　　　　　　九十一年度交聲字第二六號
　　移送機關　交通部公路總局嘉義區監理所台南監理站
　　受處分人
　　即異議人　甲○○
右列受處分人因違反道路交通管理處罰條例案件，對於交通部公路總局嘉義區監理所
台南監理站所為之裁決處分（南監五字第裁七四─Ｍ00000000號），聲明異
議，本院裁定如左：
    主  文
原處分撤銷。
甲○○不罰。
    理  由
一、原處分意旨略以：受處分人即異議人甲○○於民國九十一年二月十八日二十時二
    十七分許，騎駛車號ＶＪＤ─４４２號輕型機車，在行經台南縣永康市○○路二
    四六巷巷口（西向東）處時，為警攔查後發現其未隨身攜帶駕駛執照，且經酒測
    結果發現其吐氣所含酒精濃度為每公升０．三九毫克，已超過法定容許值每公升
    ０．二五毫克之規定，故移送機關即交通部公路總局嘉義區監理所台南監理站乃
    依道路交通管理處罰條例第二十五條第三款及第三十五條第一項第一款規定，裁
    處異議人罰鍰共新臺幣二萬三千一百元及吊扣駕駛執照一年。
二、聲明異議意旨則略稱：本件遭開單舉發之機車並非其所有亦未曾使用過該車，且
    其復未於上開時地騎駛該輛機車為警攔停進行酒測並舉發，更未在舉發單及酒測
    值結果單上簽名收受，況前揭舉發單及酒測值結果單上之簽名並非其本人筆跡，
    因伊認識車主曾琡珺之男友林子榮，可能是林子榮冒用伊名義在舉發單及酒測值
    結果單上簽名，是異議人並未駕駛過該輛機車，且亦無舉發單及裁決書上所載違
    規之事實等語。
三、經查，本件機車駕駛人於右開時地為警攔停時，雖被舉發違規事實各為：一、未
    帶駕照（自稱未帶）；二、酒後騎車經測試器測試值為０．３９ｍｇ／Ｌ，超過
    標準值０．２５ｍｇ／Ｌ，有台南縣警察局南縣警交字第Ｍ00000000號
    舉發違反道路交通管理事件通知單在卷可稽，惟證人即本件舉發員警洪南榮、郭
    兆純、柯俊風於本院調查時均到庭結證稱：印象中當時不是在場的受處分人甲○
    ○簽收的等語明確（均參本院九十一年七月十八日訊問筆錄），足見異議人辯稱
    其並未騎該輛機車為警攔查酒測等語，尚非無據，是本件舉發當時之該位機車騎
    士是否即為「甲○○」本人，已有疑問，參以異議人並未使用過該車，該輛機車
    在九十一年二月份間均係由車主曾琡珺之男友林子榮在騎乘使用等情，此不僅迭
    據異議人供明在卷可按，並經證人曾琡珺到庭陳證：「（問：ＶＪＤ─四四二號
    機車是否你所有？）是我所有，九十一年年初起都是林子榮（五十五年次）在使
    用，現在由我使用，九十一年二月份那時都是林子榮在騎用」等語無訛（見本院
    前開同日訊問筆錄），是該車在本件舉發之時段期間既係由「林子榮」在使用，
    則依此事實亦無從據此即可反推異議人有使用該輛機車之可能，再由本院比對前
    揭舉發單上及酒測值結果單上收受人之簽名與異議人在本院應訊時之簽名結果，
    二者無論在筆勢、勾勒及布局上亦不盡相似等情以觀，足認異議人辯稱其並無於
    九十一年二月十八日，有騎駛前開機車行經台南縣永康市○○路二四六巷巷口，
    且於該地點有未隨身攜帶駕駛執照，並經酒測結果有吐氣所含酒精濃度為每公升
    ０．三九毫克之情形，該舉發單及酒測值結果單上之署名係遭人冒其名義簽收等
    語，尚堪採信。
四、而本件車號ＶＪＤ─４４２號輕型機車，於九十一年二月十八日二十時二十七分
    許，有由不詳人士騎駛，在行經台南縣永康市○○路二四六巷巷口處有未隨身攜
    帶駕駛執照，且經酒測結果發現其吐氣所含酒精濃度為每公升０．三九毫克之違
    規行為，除僅有前揭台南縣警察局南縣警交字第Ｍ00000000號舉發違反
    道路交通管理事件通知單及酒測值結果單各一紙在卷可查外，並無其他證明可為
    佐參，況當時並非異議人簽收舉發單乙節，又已如前述，再查本院依異議人呈報
    之資料向台南市警察局調閱口卡片結果亦確實有「林子榮」該人（現另案通緝中
    ），有台南市警察局九十一年七月二十四日南市警戶字第０九一００八三五二二
    號函檢送之口卡片乙份在卷可憑，而前開機車在本件舉發之時段期間又既係由「
    林子榮」在使用，則異議人辯稱：可能是林子榮冒用伊名義在舉發單及酒測值結
    果單上簽名等語，確屬信而有徵，而如前述，受處分人即異議人甲○○未於案載
    違規日期，駕駛前揭機車在台南縣永康市○○路二四六巷巷口有前開違規行為等
    情，既據異議人提出事證以實其說，則執勤員警所查獲之違規事實，可能係因遭
    「林子榮」冒用異議人之名義所致，故尚難依此即遽認本件異議人曾於案載違規
    日期有前述駕駛機車違規之行為，併此敘明。
五、綜上所述，本件受處分人即異議人甲○○於右述時、地，並無上開原處分意旨所
    稱之違規情形，既可認定。從而，本件異議人之異議，經核為有理由，原處分予
    以裁罰，於法即有未合，應由本院裁定將原處分撤銷，另為異議人不罰之諭知，
    以資適法。
六、據上論斷，應依道路交通案件處理辦法第二十條前段，裁定如主文。
中      華      民      國      九十一      年     十一     月    八    日
      臺灣臺南地方法院交通法庭
                                      法  官  張  瑛  宗
右正本證明與原本無異
如不服本裁定應於送達後五日內向本院提出抗告狀
                                      書記官  陳  志  德
中      華      民      國      九十一      年     十一     月   十三   日
